【裁判字號】    90,上易,1811
【裁判日期】    900925
【裁判案由】    毒品危害防制條例
【裁判全文】
臺灣高等法院臺中分院刑事判決               民國九十年度上易字第一八一一號
    上  訴  人
    即  被  告  甲○○
右上訴人因毒品危害防制條例案件，不服臺灣彰化地方法院中華民國九十年六月十九
日第一審判決（民國八十九年度易字第一二八三號，起訴案號：臺灣彰化地方法院檢
察署民國八十九年度毒偵字第五七九、二八九九、二九○○號），提起上訴，本院判
決如左：
    主      文
原判決撤銷。
甲○○連續施用第二級毒品，累犯，處有期徒刑捌月。扣案之安非他命肆包（其中貳
包合計毛重０．八公克，餘貳包合計毛重二公克）沒收銷燬之。吸食器壹組、酒精燈
壹組、過濾器壹組及玻璃吸管貳支沒收。
    事      實
一、甲○○前因違反麻醉藥品管理條例案件，經法院判處有期徒刑六月確定，並於八
    十七年二月十日易科罰金執行完畢，又因施用第二級毒品安非他命案件，經依臺
    灣南投地方法院八十七年度毒聲字第四六０號，裁定送觀察、勒戒後，認無繼續
    施用毒品之傾向，由台灣南投地方法院檢察署檢察官，於八十七年十月三十一日
    ，以八十七年度偵字第四二四五號處分不起訴確定。竟仍不知悔改，復於五年內
    ，基於概括之犯意，自八十八年一月初起，至同年三月二十二日止，連續在南投
    縣竹山鎮○○路一一八號，及彰化縣田中鎮某處，將第二級毒品安非他命置於玻
    璃管內點火燒烤施用多次。嗣於下時間、地點，分別為警查獲：（一）八十八年
    一月二十三日十五時三十分許，在南投縣竹山鎮○○路前，扣得其所有之安非他
    命二包（合計毛重０．八公克）。（二）八十八年三月二十二日十九時二十分許
    ，彰化縣二水鄉○○路十一之二號，扣得其所有之安非他命二包（合計毛重二公
    克）及供施用之吸食器一組、酒精燈一組。經依原審法院八十八年度毒聲字第一
    三０七號，裁定送臺灣彰化看守所附設勒戒處所觀察、勒戒後，認有繼續施用毒
    品之傾向，由臺灣彰化地方法院檢察署檢察官聲請原審法院於八十八年四月二十
    三日，以八十八年度毒聲字第一六八六號裁定令入戒治處所，施以強制戒治一年
    ，嗣經原審法院於八十八年十月六日，以八十八年度毒聲字第四二六八號裁定停
    止戒治，所餘戒治期間付保護管束。詎於保護管束期間，猶不知悔改，復承前概
    括之犯意，自八十九年一月二十日起，至九十年一月九日止，連續在彰化縣田中
    鎮某處，及南投縣竹山鎮○○路一０一０號其朋友住處，將第二級毒品安非他命
    置於玻璃管內點火燒烤施用多次。嗣於下時間、地點分別，為警查獲：（一）八
    十九年一月二十二日十二時五十分許，在彰化縣田中鎮○○路八一號八樓，扣得
    其所有供施用之過濾器一組及玻璃吸管二支。（二）九十年一月九日，在南投縣
    竹山鎮○○路一０一０號。
二、案經彰化縣警察局北斗、田中分局及南投縣警察局竹山分局報請台灣彰化地方法
    院檢察署檢察官聲請以簡易判決處刑。
    理  由
一、右揭施用第二級毒品安非他命之事實，業據被告供承明白，並有吸食器一組、過
    濾器一組、酒精燈一組、玻璃吸管二支及安非他命肆包扣案可稽，且其為警查獲
    所採尿水經送驗結果，亦發現有甲基安非他命陽性反應，有南投縣衛生局尿液檢
    驗單、彰化縣衛生局煙毒尿液檢驗成績書，及濫用藥物尿液檢體檢驗報告各一紙
    足憑。又其因施用第二級毒品安非他命案件，經依臺灣南投地方法院八十七年度
    毒聲字第四六０號裁定送觀察、勒戒後，認無繼續施用毒品之傾向，由台灣南投
    地方法院檢察署檢察官，於八十七年十月三十一日，以八十七年度偵字第四二四
    五號處分不起訴確定，以及其又自八十八年一月初起，至同年三月二十二日止，
    施用第二級毒品安非他命，經依原審法院八十八年度毒聲字第一三０七號裁定送
    臺灣彰化看守所附設勒戒處所觀察、勒戒後，認有繼續施用毒品之傾向，由臺灣
    彰化地方法院檢察署檢察官聲請原審法院於八十八年四月二十三日，以八十八年
    度毒聲字第一六八六號裁定令入戒治處所，施以強制戒治一年，嗣經原審法院於
    八十八年十月六日，以八十八年度毒聲字第四二六八號裁定停止戒治，所餘戒治
    期間付保護管束等情，有刑事裁定、繼續施用毒品傾向證明書及台灣彰化地方法
    院檢察署刑案資料查註紀錄表可參。罪證明確，被告犯行堪予認定。
二、核被告所為，係犯毒品危害防制條例第十條第二項之施用第二級毒品罪，被告持
    有安非他命之行為，已為施用安非他命之行為所吸收，不另論罪，被告先後多次
    施用安非他命之犯行，時間相接，犯罪構成要件相同，顯係基於概括犯意為之，
    應依連續犯之規定，以一罪論，並加重其刑。公訴意旨雖未敘及被告自八十九年
    一月二十二日之後，至九十年一月九日止施用安非他命之事實，然此部分與公訴
    意旨敘及部分，既屬連續犯，為裁判上一罪關係，本院自得併予審判。再者，被
    告前因違反麻醉藥品管理條例案件，經法院判處有期徒刑六月確定，並於八十七
    年二月十日易科罰金執行完畢，有前揭刑案資料查註紀錄表足據，五年以內再犯
    有期徒刑以上之本罪，應依累犯之規定，加重其刑。原審以被告罪證明確，予以
    論罪科刑，原無不合，惟查被告自八十八年一月二十三日起至九十年一月九日止
    ，先後多次施用安非他命，時間相接，犯罪構成要件相同，顯係基於概括犯意為
    之，原判決以被告強制戒治前所犯與強制戒治後所犯，認無連續犯關係而分論併
    罰，尚有未當，被告上訴意旨指摘原判決不當，為有理由，應由本院將原判決撤
    銷改判，爰審酌被告犯罪之動機、目的、施用毒品之次數、所生危害及犯後態度
    等一切情狀，量處以有期徒刑八月。扣案之吸食器、過濾器、酒精燈各一組、玻
    璃吸管二支及安非他命四包（其中二包合計毛重０．八公克，餘二包合計毛重二
    公克），被告供稱皆為其所有，安非他命屬毒品，應予宣告沒收銷燬之。其餘則
    係供施用毒品所用之物，均應併予宣告沒收。
據上論斷，應依刑事訴訟法第三百六十九條第一項前段、第三百六十四條、第二百九
十九條第一項前段，毒品危害防制條例第十條第二項、第十八條第一項前段，刑法第
十一條前段、第五十六條、第四十七條、第三十八條第一項第二款，判決如主文。
本案經檢察官乙○○到庭執行職務。
中      華      民      國      九十       年     九      月   二十五   日
                                臺灣高等法院臺中分院刑事第五庭
                                      審判長法  官  袁  從  楨
                                            法  官  郭  同  奇
                                            法  官  胡  森  田
右正本證明與原本無異。
不得上訴。
                                            書記官  王  瑩  澤
中      華      民      國      九十       年     九      月   二十六   日
                                                                        Ｋ


司法院資訊處製作；財團法人民間司法改革基金會備份。
